【裁判字號】    99,交聲,320
【裁判日期】    990531
【裁判案由】    違反道路交通管理處罰條例聲明異議
【裁判全文】
臺灣臺北地方法院交通事件裁定         99年度交聲字第320號
原處分機關  交通部公路總局臺北區監理所板橋監理所
異  議  人
即受處分人  甲○○
上列異議人即受處分人因違反道路交通管理處罰條例案件，對於
交通部公路總局臺北區監理所板橋監理所於中華民國九十九年一
月二十八日所為之處分（板監裁字第裁四一—Ｃ0000000
0號），聲明異議，本院裁定如下：
    主  文
異議駁回。
    理  由
一、按汽車駕駛人，行經有燈光號誌管制之交岔路口闖紅燈者，
    處新臺幣（下同）一千八百元以上五千四百元以下罰鍰；又
    汽車駕駛人有道路交通管理處罰條例第五十三條情形者，除
    依原條款處罰鍰外，並予記點三點，道路交通管理處罰條例
    第五十三條第一項、第六十三條第一項第三款分別定有明文
    。而汽車駕駛人，行經有燈光號誌管制之交岔路口闖紅燈者
    ，依違反道路交通管理事件統一裁罰基準及處理細則第四十
    四條第一項暨違反道路交通管理事件統一裁罰基準表（下稱
    基準表）之規定，尚須依行為人所駕駛車輛之種類及有無在
    應到案日期前到案等二項因素決定應對行為人所處罰鍰之數
    額。是行為人如係騎乘機車行經有燈光號誌管制之交岔路口
    闖紅燈而為警舉發，逾越舉發通知單上所載之應到案日期六
    十日以上，繳交罰鍰或逕行裁決處罰者，依違反道路交通管
    理事件統一裁罰基準及處理細則第四十四條第一項及基準表
    之規定，應對該行為人處以四千五百元之罰鍰，並記違規點
    數三點。
二、本件異議人即受處分人甲○○於民國九十八年五月二十日晚
    上七時四十五分許，騎乘車牌號碼Ａ二Ｐ─七五三號重型機
    車，沿臺北縣板橋市○○路○段往文化路二段方向行駛，行
    經該路段與莊敬路之有燈光號誌管制之交岔路口時，當時受
    處分人車行方向之路口號誌為圓形紅燈，本應不得進入路口
    ，詎其貿然闖越紅燈而驅車前進並左轉莊敬路，適為臺北縣
    政府警察局海山分局江翠派出所警員乙○○發覺而攔停，並
    以受處分人有違反道路交通管理處罰條例第五十三條第一項
    規定之行為，當場掣單舉發並交由受處分人簽收。嗣受處分
    人於舉發通知單上所載應到案日期即九十八年六月四日後六
    十日以上，仍未繳納罰鍰或向原處分機關提出申訴，原處分
    機關遂於九十九年一月二十八日以受處分人駕車行經有燈光
    號誌管制之交岔路口闖紅燈之違規事實，依道路交通管理處
    罰條例第五十三條第一項、第六十三條第一項第三款（漏載
    第三款）及違反道路交通管理事件統一裁罰基準及處理細則
    第四十三條、第四十四條及基準表之規定，裁處受處分人四
    千五百元罰鍰，並記違規點數三點。
三、據受處分人之聲明異議狀意旨，受處分人固不否認其有於前
    述時間、地點，駕駛前述車輛，行經前揭有燈光號誌管制之
    交岔路口等情，惟矢口否認有何闖紅燈之違規行為，辯稱：
    本件舉發未有任何採證照片存證，且伊未收到罰單，時間又
    超過半年多云云。
四、經查：
（一）受處分人於前揭時間、地點，騎乘前揭車輛闖紅燈，並為
      警攔停等情，業據證人即本件當場掣單舉發受處分人有前
      開交通違規情事之臺北縣政府警察局海山分局江翠派出所
      警員乙○○，於本院九十九年三月二十四日調查期日中到
      庭結證稱：受處分人於九十八年五月二十日下午七時四十
      分許，在板橋市○○路紅燈左轉莊敬路等語明確，並有證
      人庭呈舉發受處分人違規當時之現場錄影光碟一片扣案暨
      本院並依職權勘驗前開錄影光碟之勘驗筆錄一份在卷可稽
      。是受處分人確實有於騎乘機車行經前揭交岔路口，於其
      車行方向之路口號誌仍為圓形紅燈之際即進入路口，並逕
      自驅車直行進而左轉之交通違規行為，應堪認定。
（二）受處分人雖以前開情詞置辯。惟查，本件交通違規行為係
      警員當場掣單舉發，並交由受處分人親筆簽名收執，此有
      於「收受通知聯者簽章」欄上簽有「甲○○」簽名之北縣
      警交大字第Ｃ00000000號舉發違反道路交通管理
      事件通知單影本一紙在卷足憑。又按行政罰之裁處權，因
      三年期間之經過而消滅；前項期間，自違反行政法上義務
      之行為終了時起算，但行為之結果發生在後者，自該結果
      發生時起算，行政罰法第一項、第二項分別定有明文。而
      本件受處分人於九十八年五月二十日下午七時四十五分許
      為前開違規行為而為警當場掣單舉發，即屬行政罰法所謂
      違反行政法上義務之行為，然受處分人於舉發通知單上所
      載應到案日期即九十八年六月四日後六十日以上，仍未繳
      納罰鍰或向原處分機關提出申訴，原處分機關於九十九年
      一月二十八日始逕行裁決，揆諸前揭規定，原處分機關所
      為裁處並未逾行政罰法第二十七條第一項、第二項所定之
      裁處權消滅時效，是受處分人前開所辯顯屬卸責之詞，無
      足可採。
（三）綜上所述，本件事證明確，受處分人行經有燈光號誌管制
      之交岔路口闖紅燈之違規行為，堪以認定。
五、從而，受處分人確有於前揭時間，地點，駕駛前開汽車確有
    行經有燈光號誌管制之交岔路口闖紅燈之行為，自屬違反道
    路交通管理處罰條例第五十三條第一項之規定，而受處分人
    於舉發通知單上所載應到案日期後六十日以上，仍未向原處
    分機關提出申訴，原處分機關乃依道路交通管理處罰條例第
    五十三條第一項、第六十三條第一項三款、違反道路交通管
    理事件統一裁罰基準及處理細則第四十四條第一項暨基準表
    之規定，裁處受處分人四千五百元罰鍰，並記違規點數三點
    ，經核並無違誤，本件異議為無理由，自應予以駁回。
據上論斷，應依道路交通案件處理辦法第十九條，裁定如主文。
中    華    民    國    99    年    5     月    31    日
                  臺灣臺北地方法院交通法庭
                      法      官  雷淑雯
以上正本證明與原本無異。
如不服本裁定，應於裁定送達後五日內向本院提出抗告狀。
                      書  記  官  胡詩唯
中    華    民    國    99    年    5     月    31    日

司法院資訊處製作；財團法人民間司法改革基金會備份。
